【裁判字號】    98,聲,923
【裁判日期】    980828
【裁判案由】    限期行使權利
【裁判全文】
臺灣臺南地方法院民事裁定               98年度聲字第923號
聲  請  人  丙○○
            甲○○
            乙○○
相  對  人  丁○○
上列聲請人聲請通知相對人限期行使權利，本院裁定如下：
    主  文
聲請駁回。
聲請程序費用由聲請人負擔。
    理  由
一、按訴訟終結後，供擔保人得聲請法院通知受擔保利益人於一
    定期間內行使權利，並向法院為行使權利之證明，民事訴訟
    法第 104條第1項第3款後段定有明文。前開規定，於其他依
    法令供訴訟上之擔保者準用之，並為同法第 106條所規定。
    又民事訴訟法第 104條第1項第3款所規定之訴訟終結，應從
    廣義解釋，包括撤銷假扣押或假處分裁定及程序終結在內（
    最高法院88年度台抗字第 682號裁定要旨參照）。所謂訴訟
    終結，不問有無本案訴訟，在因假扣押所供擔保之情形，因
    該擔保係為擔保受擔保利益人因不當假扣押所受損害而設，
    倘執行法院已依假扣押裁定實施假扣押之執行，則在供擔保
    人撤回假扣押執行前，受擔保利益人所受損害仍可能繼續發
    生，其損害額既未確定，自無強令其行使權利之理。故在假
    扣押所供之擔保，供擔保人依上開規定，聲請裁定准予返還
    擔保金，必待該供擔保人已撤回假扣押之執行，始得謂與民
    事訴訟法第 104條第1項第3款所定之「訴訟終結」相當，而
    得依該條款定期間催告或聲請法院通知受擔保利益人行使權
    利。
二、聲請意旨以：聲請人丙○○、甲○○、乙○○ 3人之被繼承
    人王源欽前依本院76年度全字第 174號民事假扣押裁定，提
    供新臺幣（下同）14,000元為擔保，以本院76年度存字第19
    0 號提存後，聲請本院以76年度執全字第1367號執行假扣押
    相對人之財產在案。茲因訴訟已終結，而聲請人之被繼承人
    王源欽業於民國97年10月 9日死亡，依法聲請人自繼承開始
    時，承受被繼承人財產上之一切權利義務，為此，聲請人本
    於王源欽繼承人之地位，爰依民事訴訟法第 104條第1項第3
    款後段之規定，聲請本院通知相對人於一定期間內行使權利
    ，並向本院為行使權利之證明等語。
三、經查：聲請人主張被繼承人王源欽已業於97年10月 9日死亡
    ，由聲請人丙○○、甲○○、乙○○繼承等情，雖據其提出
    除戶戶籍謄本、戶籍謄本及繼承系統表附在本院98年度裁全
    聲字第54號可稽，此據本院調閱該卷宗查明屬實。聲請人固
    已聲請撤銷本院76年全字第 174號假扣押裁定，並經本院以
    98年度裁全聲字第54號裁定撤銷在案，惟聲請人迄今尚未撤
    回上開假扣押之執行程序等情，亦經本院依職權調閱本院76
    年度執全字第1367號假扣押卷宗核閱無訛。是以聲請人既未
    撤回假扣押之執行程序，受擔保利益人即相對人可能發生之
    損害即尚未確定，核與訴訟終結之要件不合。從而，聲請人
    依民事訴訟法第 104條第1項第3款後段規定，聲請通知相對
    人於一定期間內行使權利並向法院為行使權利之證明，於法
    尚有未合，不應准許。
四、依民事訴訟法第95條、第85條第 1項前段、第78條，裁定如
    主文。
中    華    民    國    98    年    8     月    28    日
                  民事第三庭    法  官   王漢章
以上正本證明與原本無異。
如不服本裁定應於送達後10日內向本院提出抗告狀，並應繳納抗
告裁判費新臺幣1,000元。
中    華    民    國    98    年    8     月    28    日
                                書記官   林木村


司法院資訊處製作；財團法人民間司法改革基金會備份。
